Archief Federatie van Nederlandse Journalisten
Internationaal Instituut voor Sociale Geschiedenis
- FEDERATIE VAN NEDERLANDSE JOURNALISTEN
  - CONTACTEN MET ANDEREN (INTERNATIONAAL EN BUITENLAND)
    - ALGEMEEN
      - Notulen van vergaderingen en correspondentie met de leden van de Buitenlandse Commissie van de FNJ, met andere stukken. 1948-1954, 1958., 302; 1 map
    - OFFICIELE ORGANISATIES EN LICHAMEN
      - Stukken betreffende de EEG-enquête inzake de vestigingsmogelijkheden voor beoefenaren van journalistieke beroepen. 1960-1962., 303; 1 map
      - Stukken betreffende de EGKS. 1956., 304; 1 map
      - Stukken betreffende de UNESCO. 1948-1961., 305-306; 2 mappen
        - Conferentie der universiteiten te Utrecht in 1948, nationale commissie voor UNESCO-aangelegenheden en enquête inzake de massamedia. 1948-1955., 305
        - Rapporten en brochures. 1949-1961., 306
      - Correspondentie betreffende de Verenigde Naties. 1951-1960. l map., 307
    - INTERNATIONALE JOURNALISTEN-ORGANISATIES
      - Stukken betreffende de International Committee for Coöperation of Journalists. 1962., 308; 1 omslag
      - Stukken betreffende de International Federation of Free Journalists. 1959., 309; 1 omslag
      - Stukken betreffende de Internationale Federatie van Hoofdredacteuren. 1949-1961., 310; 1 omslag
      - Stukken betreffende de Internationale Federatie van Journalisten (IFJ). 1951-1967., 311-355; 33 mappen en 12 omslagen
        - Correspondentie. 1951-1960., 311
        - Correspondentie. 1961-1966., 312
        - Statuten en statuten-wijzigingen. 1952-1958, 1964., 313
        - Correspondentie betreffende het tijdschrift 'The Journalist's World' van de IFJ. 1952-1965., 314
        - "African Journalism Institute", georganiseerd door de IFJ. 1964-1967., 315
        - Enquête naar de positie van free-lance journalisten. 1965-1966., 316
      - Bijeenkomsten van het Wereldcongres van de IFJ. 1951-1966., 317-326; 10 mappen
        - Oprichtingscongres in Parijs, oktober 1951., 317
        - Eerste Wereldcongres te Brussel. 1952., 318
        - Tweede Wereldcongres te Bordeaux. 1954., 319
        - Derde Wereldcongres te Baden-Baden. 1956., 320
        - Vierde Wereldcongres te Londen. 1958., 321
        - Vijfde Wereldcongres te Bern. 1960., 322
        - Zesde Wereldcongres te Wenen. 1962., 323
      - Zevende Wereldcongres te Vichy. 1964., 324-325
      - Achtste Wereldcongres te Berlijn. 1966., 326
      - Bijeenkomsten van de Executieve van de IFJ. 1953-1967., 327-336; 10 mappen
        - Wenen. 1953., 327
        - Luxemburg. 1955., 328
        - Saarbrücken. 1957., 329
        - Kopenhagen. 1959., 330
        - Parijs. 1960., 331
      - Amsterdam. 1961., 332-333
      - Luxemburg. 1963., 334
      - Tel Aviv. 1965., 335
      - Instanbul. 1967., 336
      - Bijeenkomsten van het Bureau van de IFJ. 1953-1967., 337-355; 7 mappen en 12 omslagen
        - Londen. 1953., 337; 1 omslag
        - Londen. 1954., 338; 1 omslag
        - Parijs. 1955., 339; 1 omslag
        - Londen. 1955., 340; 1 omslag
        - Parijs. 1956., 341; 1 omslag
        - Londen. 1956., 342; 1 omslag
        - Brussel. 1957., 343; 1 omslag
        - Brussel. 1958., 344; 1 omslag
        - Saarbrücken. 1961., 345; 1 omslag
        - Londen. 1962., 346; 1 omslag
        - Brussel. 1962., 347; 1 omslag
        - Amsterdam. 1963., 348; 1 omslag
        - Parijs. 1963., 349; 1 map
        - Londen. 1964., 350; 1 map
        - Amsterdam. 1965., 351; 1 map
        - Brussel. 1965., 352; 1 map
        - Kopenhagen. 1966., 353; 1 map
        - Brussel. 1967 (feb.)., 354; 1 map
        - Brussel. 1967 (nov.)., 355; 1 map
      - Stukken betreffende congressen van de International Organisation of Journalists (IOJ). 1946-1949. l map., 356
      - Stukken betreffende de "Broad International Meeting of Journalists", georganiseerd door de IOJ. 1955-1956, 1962, z.j., 357; 1 map
      - Correspondentie betreffende de oprichting van een nieuwe internationale journalisten-organisatie. 1949-1951., 358; 1 map
      - Stukken betreffende de Internationale Organisatie van Katholieke Journalisten. 1948-1951, z.j., 359; 1 map
    - BUITENLANDSE JOURNALISTEN-ORGANISATIES
      - Correspondentie en andere stukken betreffende buitenlandse journalisten-organisaties, alfabetisch geordend per land. 1947-1967., 360-363; 4 mappen
        - 1947-1961, A-D., 360
        - 1947-1961, E-Z., 361
        - 1962-1966., 362
        - 1967., 363
      - Stukken betreffende internationale contacten met en bezoeken van delegaties van buitenlandse journalisten-organisaties. 1958-1967., 364; 1 map
      - Correspondentie en andere stukken betreffende bijeenkomsten van journalisten-organisaties in de EEG. 1963-1967., 365; 1 map
    - ANDERE ORGANISATIES EN INSTELLINGEN
      - Stukken betreffende persondernemingen en -instituten. 1954, 1961-1967. l map., 366
      - Stukken betreffende de Confèdèration Internationale des Travailleurs Intellectuels en andere verenigingen en instellingen van ideële aard. 1949-1962., 367; 1 map
      - Stukken betreffende de internationale vakbeweging. 1955, 1967., 368; 1 map
      - Stukken betreffende de contacten van de FNJ met verschillende organisaties en personen inzake de kwestie-Hongarije. 1956-1958., 369; 1 map
    - DOCUMENTATIE
      - Artikelen verschenen in " De Journalist " en andere documentatie betreffende de pers en de positie van de journalist in het buitenland, geordend in alfabetische volgorde per land. 1962-1967., 370; 1 map
  - SOCIAAL-ECONOMISCHE POSITIE
    - ALGEMEEN
      - Stukken betreffende de salarisverhogingen voor verschillende categorieën van journalisten bij de loonronden in 1950 en 1954. 1949-1954., 371; 1 map
      - Stukken betreffende de enquête van de FNJ inzake de vakantietoeslag van journalisten. 1950., 372; 1 map
      - Stukken betreffende de arbeidsbemiddeling voor journalisten door de FNJ. 1950-1962., 373; 1 map
      - Stukken betreffende congressen over de sociale positie van de journalist, georganiseerd door de FNJ. 1950, 1957, 1962-1963., 374-377; 4 mappen
        - Arnhem, 1950., 374
        - Amsterdam, 1957., 375
        - Utrecht, 1962., 376
        - Utrecht, 1963., 377
      - Stukken betreffende de positie van correspondenten in binnen- en buitenland. 1950-1966., 378; 1 map
      - Stukken betreffende de Budget-commissie, ingesteld door de FNJ ter bestudering van de financiële en maatschappelijke positie van de Nederlandse journalisten en de economische positie van de Nederlandse dagbladen. 1951-1953., 379; 1 map
      - Stukken betreffende de Commissie tot onderzoek van de sociaal-economische positie van de journalist ("Commissie Salarissen"), ingesteld door de FNJ. 1952-1953., 380; 1 map
      - Stukken betreffende de aanwezigheid van een concurrentiebeding in de arbeidsovereenkomsten van journalisten. 1955-1967., 381; 1 map
      - Stukken betreffende de actie ter verbetering van de maatschappelijke positie van de journalist. 1957, 1963-1964., 382; 1 map; N.B.Zie ook inv.no.377.
      - Stukken betreffende het afsluiten van een collectieve ziektekostenverzekering voor journalisten. 1958-1965., 383; 1 map
      - Stukken betreffende het Sociaal-Economisch Advies-college (SEAC) van de FNJ. 1961-1967., 384-386; 3 mappen
        - Reglement, samenstelling, notulen, CAO- 1962, CAO- 1963 en andere stukken. 1961-1963., 384
        - CAO- 1964, CAO- 1965, CAO- 1966 en CAO- 1967., 385
        - Enquête inzake de werkuren van journalisten, gehouden in 1964. 1963-1964., 386
      - Stukken betreffende de Studiecommissie onderhandelingsprocedure en strijdpositie van de FNJ, ingesteld in 1964. 1964-1965., 387-388; 2 mappen
        - Correspondentie met de leden van de commissie, de kringbesturen en het FB, interim-rapport, eindrapport, samenvatting en richtsnoeren. 1964-1965., 387
        - Notulen, notities betreffende arbitrage, het concentratieverschijnsel in de pers, knipsels uit de FB-notulen en andere stukken. 1964-1965., 388
    - COLLECTIEVE EN ANDERE ARBEIDSOVEREENKOMSTEN
      - Persbureaus
        - ANP
          - Stukken betreffende de CAO voor journalisten bij het ANP 1950. 1949-1951., 389-390; 2 mappen
            - Algemene correspondentie, eerste overleg. 1949-1951., 389
            - Nader overleg. 1951., 390
          - Stukken betreffende de opzegging van de CAO voor journalisten bij het ANP 1950 en de totstandkoming van de CAO voor 1953. 1951-1953., 391; 1 map
          - Stukken betreffende de CAO voor journalisten bij het ANP 1954. 1953-1957., 392-394; 3 mappen
            - Correspondentie. 1953-1955., 392
            - Ontwerp-teksten en andere stukken. 1954., 393
            - Supplement, opzegging en verlenging. 1955-1957., 394
          - Stukken betreffende de CAO voor journalisten bij het ANP 1957. 1956-1958., 395-396; 2 mappen
            - Notulen van de onderhandelingsvergaderingen, correspondentie met het ANP, ontwerp en tekst van de CAO- 1957. 1956-1958., 395
            - Correspondentie met het College van Rijksbemiddelaars, de Redactiecommissie, de kringbesturen en de leden van de delegatie van de FNJ. 1956-1958., 396
          - Stukken betreffende de CAO voor journalisten bij het ANP 1959. 1958-1961., 397-399; 3 mappen
            - Tijdelijke verlenging van de CAO- 1957, correspondentie met het College van Rijksbemiddelaars en de Redactiecommissie, wijzigingsvoorstellen en ontwerpen, knipsels uit de FB-notulen. 1958-1960., 397
            - Correspondentie met het ANP en de ANP-delegatie, met ANP-journalisten en leden van de FNJ-delegatie. 1958-1959., 398
            - Tekst van de CAO- 1959, tussentijdse herziening ingevolge de vrijere loonvorming, opzegging en tijdelijke verlenging. 1960-1961., 399
          - Stukken betreffende de CAO voor journalisten bij het ANP 1962. 1959-1962., 400-401; 2 mappen
            - Voorbereiding en studiecommissie FNJ-ANP. 1961-1962., 400
            - Onderhandelingen, correspondentie en andere stukken. 1959-1962., 401
          - Stukken betreffende de CAO voor journalisten bij het ANP 1963. 1962-1963., 402; 1 map
          - Stukken betreffende de CAO voor journalisten bij het ANP 1964. 1963-1964., 403; 1 map
          - Stukken betreffende de CAO voor journalisten bij het ANP 1965. 1964-1965., 404-405; 2 mappen
          - Notulen van de onderhandelingsvergaderingen, correspondentie met de FNJ-delegatie en ANP-journalisten, opzegging van de CAO- 1964, ontwerp en tekst van CAO- 1965. 1964-1965., 404
            - Correspondentie met het ANP, het College van Rijksbemiddelaars, de Stichting van de Arbeid en overigen, knipsels uit de FB-notulen. 1964-1965., 405
          - Stukken betreffende de CAO voor journalisten bij het ANP 1966. 1966., 406; 1 map
          - Stukken betreffende de CAO voor journalisten bij het ANP 1967. 1966-1967., 407; 1 map
          - Correspondentie van het secretariaat van de FNJ betreffende de toepassing van de CAO en verzoeken om inlichtingen. 1951-1963., 408; 1 map
          - Stukken betreffende de aanwijzing van de Raad van Uitvoering CAO-Dagbladjournalisten als centrale vertrouwensinstantie voor ontslagzaken van journalisten bij het ANP. 1948-1952., 409; 1 map
          - Correspondentie betreffende de toekenning van een gratificatie van 3% over het jaar 1955. 1956., 410; 1 map
          - Stukken betreffende een tussentijdse salarisverhoging van 3% met ingang van september 1956. 1956., 411; 1 map
        - Andere persbureaus
          - Stukken betreffende het Katholiek Nederlands Persbureau (KNP). 1956-1967., 412; 1 map
          - Correspondentie met de Nederlandse Vereniging van Persbureaus (NVP). 1950-1951., 413; 1 map
          - Stukken betreffende de persbureaus United Press International (UPI) en The Associated Press (AP). 1955, 1959-1967., 414-422; 9 mappen
            - Algemene correspondentie. 1955., 414
            - CAO- 1958. 1959-1960., 415
            - CAO- 1960. 1960-1961., 416
            - CAO- 1962. 1962-1963., 417
            - CAO- 1963. 1963., 418
            - CAO- 1964. 1963-1964., 419
            - CAO- 1965. 1964-1965., 420
            - CAO- 1966. 1966., 421
            - CAO- 1967. 1967., 422
      - Dagbladen
        - CAO-onderhandelingen
          - Stukken betreffende de CAO voor dagbladjournalisten 1948. 1941, 1945-1948, z.j., 423-426; 4 mappen
            - Gegevens over de salarisregeling voor 1945 ('Gentlemen's Agreement'), teksten en ontwerpen van de CAO- 1948. 1941, 1947-1948, z.j., 423
            - Circulaires, correspondentie en ontwerpen. 1946-1947., 424
            - Correspondentie. 1947-1948., 425
            - Contributie-inning. 1948., 426
          - Stukken betreffende de CAO voor dagbladjournalisten 1950. 1949-1954., 427-432; 6 mappen
            - Correspondentie met de delegaties, de NDP, het College van Rijksbemiddelaars en derden. 1949-1954., 427
            - Herziening van de CAO- 1948. 1949-1950., 428
            - Correspondentie met verenigingen en afdelingen, enquête inzake de herziening van de CAO- 1948 en andere stukken. 1949-1950., 429
            - Poging tot tijdelijke verlenging, contractloze periode en nieuwe CAO. 1949-1950., 430
            - Voorstellen en aantekeningen. 1950., 431
            - Enquête inzake de toepassing van de CAO- 1950. 1950-1952., 432
          - Stukken betreffende de CAO voor dagbladjournalisten 1953. 1952-1953., 433; 1 map
          - Stukken betreffende de CAO voor dagbladjournalisten 1954. 1952-1955., 434-442; 9 mappen
            - Verlenging van de CAO- 1953, moties van afdelingen en kringraden en vergaderingen gehouden in het najaar van 1952., 434
            - Correspondentie met de onderhandelingscommissie NDP-FNJ en met de kringen. 1952-1954., 435
            - Notulen van de onderhandelingscommissie NDP-FNJ. 1953-1954., 436
            - Correspondentie met de onderhandelingsdelegatie, het bestuur en het secretariaat van de NDP. 1953-1955., 437
            - Getalsverhouding, salarisschalen, vergelijking met andere beroepen, berekening van de salarissen in verband met de premie werkloosheidswet. 1953-1955., 438
            - Diverse gegevens inzake de salarisschalen. 1953-1954., 439
            - Wijzigingsvoorstellen. 1954., 440
            - Correspondentie met College van Rijksbemiddelaars, getekend exemplaar van de CAO en het supplement en verschillende verhogingen in 1954. 1954., 441
            - Enquête inzake de toepassing van de CAO- 1954. 1955., 442
          - Stukken betreffende tussentijdse wijzigingen in de CAO voor dagbladjournalisten 1954. 1955-1956., 443-445; 3 mappen
            - Secundaire arbeidsvoorwaarden op het einde van 1955. 1955-1956., 443
            - Uitkering van 3% over het jaar 1955. 1956., 444
            - Salarisverhoging per 1 september 1956. 1956., 445
          - Stukken betreffende de CAO voor dagbladjournalisten 1957. 1955-1958., 446-455; 10 mappen
            - Voorlopige verlenging en opzegging CAO- 1954, tekst van de CAO- 1957 en rede van de voorzitter van de NJK J.J. van Mechelen. 1955-1957., 446
            - Desiderata van de afdelingen en de Sectie Hoofdredacteuren. 1955-1956., 447
            - Rapport en andere stukken van de Economische Advies Commissie van de FNJ. 1955-1956., 448
            - Notulen van de onderhandelingsvergaderingen. 1956-1957., 449
            - Correspondentie met de delegatie van de FNJ. 1956-1957., 450
            - Correspondentie met de leden van de delegatie van de FNJ, met de leden en besturen van de kringen en met het College van Rijksbemiddelaars. 1956-1957., 451
            - Correspondentie met het bestuur en de delegatie van de NDP en voorstellen van de NDP. 1956-1957., 452
            - Wijzigingsvoorstellen, de ontwerp-CAO en budgetten. 1956-1957., 453
            - Demonstratief journalisten-congres inzake de CAO-onderhandelingen in maart 1957 te Utrecht. 1957., 454
            - Ontwerp-enquête inzake de toepassing van de CAO en andere stukken. 1956-1958., 455
          - Stukken betreffende de CAO voor dagbladjournalisten 1959. 1957-1961., 456-466; 11 mappen
            - Voorlopige verlenging van de CAO- 1957, eisen van de FNJ, enquête van de Sectie Sportjournalisten en andere stukken. 1957-1958., 456
            - Studiecommissie inzake samenwerkende dagbladen (CAO-artikel 5, lid 5 en 10) ("Commissie- Scheffer "). 1957-1959., 457
            - Correspondentie met de delegatie en het secretariaat van de NDP. 1957-1959., 458
            - Correspondentie met en van de delegatie van de FNJ, ontwerp-CAO, contributie-inning en knipsels uit de FB-notulen. 1958., 459
            - Rapport en andere stukken van de Economische Advies Commissie van de FNJ. 1958-1960., 460
            - Correspondentie met kringbesturen, -leden en afdelingen en vergaderingen van kringbesturen en -kringraden. 1958-1961., 461
            - Correspondentie met het College van Rijksbemiddelaars. 1959., 462
          - Gegevens voor de delegatie van de FNJ (stencils). 1958-1959., 463-465
          - Tussentijdse herziening van de CAO- 1959 ingevolge de vrijere loonvorming. 1959-1960., 466
          - Stukken betreffende de CAO voor dagbladjournalisten 1962. 1959-1962., 467-476; 10 mappen
          - Interne studiecommissie van de FNJ. 1959-1961., 467-468
          - Studiecommissie van de FNJ en de NDP gezamenlijk. 1959-1961., 469-470
          - Opzegging en tijdelijke verlenging van de CAO- 1959, correspondentie met de delegatie van de FNJ en de delegaties van de NDP en de FNJ gezamenlijk en de ontwerp-CAO- 1962. 1961-1962., 471
          - Notulen van vergaderingen van de delegaties van NDP en FNJ, correspondentie met kringbesturen en -leden, met de NDP-delegatie en het -bestuur en met het College van Rijksbemiddelaars. 1961-1962., 472
          - Stukken betreffende gemeenschappelijke vergaderingen van kringraden en -besturen. 1961-1962., 473
          - Voorstellen van de FNJ en de NDP, tekst van de CAO- 1962, gegevens afkomstig van het SEAC en andere stukken. 1961-1962., 474
          - Arbeidstijdverkorting. 1961., 475
          - Studiecommissie van de FNJ inzake art.15 over de medewerking aan andere publiciteitsorganen. 1962-1964., 476
          - Stukken betreffende de CAO voor dagbladjournalisten 1963. 1962-1963., 477-481; 5 mappen
            - Openingstoespraken, wederzijdse voorstellen en onderwerpen van onderhandeling, desiderata van de kringen, samenvattingen van interne besprekingen van de FNJ-delegatie, verslagen en moties van afdelingsvergaderingen en adviezen en rapporten van het SEAC. 1962., 477
            - Correspondentie met de delegaties van de FNJ en de NDP gezamenlijk en afzonderlijk. 1962., 478
            - Opzegging en tijdelijke verlenging van de CAO- 1962, notulen van de onderhandelingsvergaderingen en de ontwerp-CAO- 1963. 1962-1963., 479
            - Interne correspondentie van de FNJ en correspondentie met het College van Rijksbemiddelaars en de directies van dagbladen. 1962-1963., 480
            - Presentielijsten van gemeenschappelijke vergaderingen van kringraden en -besturen, enquête inzake de 'bomilo'-regeling en het CAO-artikel 15, knipsels uit de FB-notulen en andere stukken. 1962-1963., 481
          - Stukken betreffende de CAO voor dagbladjournalisten 1964. 1963-1964., 482-483; 2 mappen
            - Opzegging en tijdelijke verlenging van de CAO- 1963, correspondentie met het NDP-bestuur en de -delegatie, met en betreffende de FNJ-delegatie, met alle leden en met de Stichting van de Arbeid, openingstoespraak door de voorzitter van de FNJ-delegatie N.J.Schrama, moties, knipsels uit de FB-notulen en diverse correspondentie. 1963-1964., 482
            - Notulen van de onderhandelingsvergaderingen, stukken betreffende gemeenschappelijke vergaderingen van kringraden en -besturen, gegevens afkomstig van het onderzoeksbureau Bakkenist en andere stukken. 1963-1964., 483
          - Stukken betreffende de CAO voor dagbladjournalisten 1965. 1963-1965., 484-492; 9 mappen
          - Studiecommissie 'Vooronderhandelingen'. 1963-1965., 484-485
          - Notulen van de onderhandelingsvergaderingen en stukken betreffende de gemeenschappelijke vergaderingen van kringraden, -besturen en regionale vergaderingen. 1964-1965., 486
          - Correspondentie met de FNJ-delegatie. 1964-1965., 487
          - Correspondentie met het NDP-bestuur en de -delegatie. 1964-1965., 488
          - Correspondentie met de delegaties van de FNJ en de NDP gezamenlijk, overzicht van de samenstelling van deze delegaties, correspondentie met kringbesturen, afdelingen en leden, met het College van Rijksbemiddelaars en de Stichting van de Arbeid, diverse correspondentie, verlenging van de CAO- 1964 en knipsels uit de FB-notulen. 1964-1965., 489
          - Ontwerp-CAO en voorstellen van de NDP. 1964-1965., 490
          - Desiderata van de afdelingen, tekst van een rede van de voorzitter van de FNJ-delegatie N.J.Schrama en andere stukken. 1964-1965., 491
          - Uitkering ineens van 2%. 1965., 492
          - Stukken betreffende de CAO voor dagbladjournalisten 1966. 1965-1966., 493-501; 9 mappen
            - Correspondentie met de delegaties van de NDP en de FNJ en het bestuur van de NDP. 1965-1966., 493
            - Correspondentie met de leden, de kringbesturen, het FB en het DB van de FNJ, correspondentie inzake regionale bijeenkomsten, diverse correspondentie en stukken betreffende de gemeenschappelijke vergaderingen van kringraden en -besturen. 1965-1966., 494
            - Voorstellen en tegenvoorstellen van de delegaties van de FNJ en de NDP, met gegevens betreffende de aanhangig gemaakte onderwerpen. 1965-1966., 495
            - Notulen van en aantekeningen betreffende de onderhandelingsvergaderingen. 1965-1966., 496
            - Notulen van en aantekeningen betreffende de vergaderingen van de delegatie van de FNJ. 1965., 497
            - Voorlopige verlenging van de CAO- 1965, correspondentie met het College van Rijksbemiddelaars en de Stichting van de Arbeid, gesprekken met het College van Rijksbemiddelaars inzake het onverbindend verklaren van de CAO-artikelen 7 en 12, samenvatting van de onderhandelingsresultaten, overzicht van de wijzigingen in de CAO- 1965 en een NDP-circulaire inzake de salarisafspraken. 1965-1966., 498
            - Correspondentie inzake de prioriteiten, desiderata van de kringen, telefonische enquête inzake de aantallen journalisten in dienst van dagbladen in de jaren 1955 en 1964 en andere stukken. 1965-1966., 499
            - Enquête betreffende de getalsverhoudingen bij de redacties van dagbladen. 1965., 500
            - Enquête betreffende de minimum-ziektekostenregeling. 1965., 501
          - Stukken betreffende de CAO voor dagbladjournalisten 1967. 1966-1967., 502-504; 3 mappen
            - Correspondentie met en betreffende de delegaties van de FNJ en de NDP, het bestuur van de NDP, de kringbesturen en C. Meijer. 1966-1967., 502
            - Desiderata en voorstellen, suggesties van A.A.M.de Lange en andere stukken. 1966-1967., 503
            - Notulen van de onderhandelingsvergaderingen, correspondentie met de leden en de afdelingen, met het College van Rijksbemiddelaars, overzicht van de wijzigingen in de CAO- 1966, stukken betreffende gemeenschappelijke vergaderingen van de kringraden en -besturen. 1966-1967., 504
        - Raad van Uitvoering
          - Notulen van vergaderingen. 1948-1967., 505-506; 2 mappen
            - 1948-1962., 505
            - 1963-1967., 506
          - Agenda's met bijlagen en convocaties van vergaderingen en correspondentie met en van leden van de Raad van Uitvoering. 1948-1967., 507-508; 2 mappen
            - 1948-1962., 507
            - 1963-1967., 508
          - Stukken betreffende het reglement en reglementswijzigingen. 1948-1966., 509; 1 map
          - Teksten van uitspraken van de Raad van Uitvoering. 1948-1952., 510-511; 2 mappen
            - 1948-1949., 510
            - 1950-1952., 511